臺灣臺北地方法院小額民事判決
111年度北小字第213號
原      告  中華電信股份有限公司臺灣北區電信分公司

法定代理人  蘇添財  
訴訟代理人  蔣志蘭  
被      告  汎得科技紡織股份有限公司

法定代理人  周麗瑟  
訴訟代理人  楊閔涵  
上列當事人間請求給付電信費事件，經本院於中華民國111年2月
16日言詞辯論終結，判決如下：
    主  文
被告應給付原告新臺幣貳萬零貳佰壹拾玖元，及自民國一百一十
年十月二十九日起至清償日止，按週年利率百分之五計算之利息
。
訴訟費用新臺幣壹仟元由被告負擔。
本判決得假執行；但被告如以新臺幣貳萬零貳佰壹拾玖元為原告
預供擔保，得免為假執行。
    事實及理由
一、原告中華電信股份有限公司臺灣北區電信分公司法定代理人
    張義豐於原告起訴後已變更為蘇添財，蘇添財並具狀聲明承
    受本件訴訟，有陳報及聲明承受訴訟狀、原告分公司變更登
    記表、經濟部函在卷可按，合於法律規定，應予准許，先予
    敘明。 
二、原告主張：被告汎得科技紡織股份有限公司向原告租用第Y0
    82576號等電信設備，因欠費未繳，業已拆機銷號，並終止
    其租用，至民國110年5月止，被告尚積欠新臺幣（下同）20
    ,219元，屢經催討，迄未清償，爰依契約之法律關係，起訴
    請求，並聲明：被告應給付原告20,219元及自支付命令送達
    被告之翌日起至清償日止，按週年利率5％計算之利息。
三、被告則以：被告前因法定代理人變更，原法定代理人未與現
    任法定代理人交接清楚，且被告公司目前已停止營業，無資
    力償還等語，資為抗辯。並聲明：原告之訴駁回。
四、得心證之理由：
  ㈠經查，本件原告主張之事實，業據其提出欠費設備清單、追繳函、查欠補單、繳費通知、 行動電話/第三代行動通信業務（租用/異動）申請書、客戶個人資料蒐集告知條款、3G行動上網購機優惠方案申辦須知、被告公司變更登記表、身分證明文件、行動電話/第三代行動通信業務服務契約、行動寬頻（租用/異動）申請書、行動寬頻業務（租用/異動）申請書、行動寬頻業務服務契約、個人資料蒐集告知聲明、新企客證暨員眷4G通信專案同意書、HiNet光世代（固定制）專案優惠申請書、光世代網路租用契約條款、網際資訊網路業務（HiNet）租用契約條款、聯單詳細資料、繳費證明等件為證。被告雖辯稱：因其前後任法定代理人交接不清清楚云云，惟被告未具體指明其對於積欠原告款項有何爭執，是本院審酌原告所提上開證據資料，自堪信原告之主張為真正。另被告抗辯其目前停業中，無資力償還云云，惟被告前揭陳述縱令屬實，亦僅係履行及清償能力之問題，並非其得分期或緩期清償之法定原因，不影響其依約應負之清償責任，故被告此部分抗辯，尚無足採。從而，原告請求被告給付所欠電信費20,219元，洵屬有據。
  ㈡末按遲延之債務，以支付金錢為標的者，債權人得請求依法
    定利率計算之遲延利息。給付無確定期限者，債務人於債權
    人得請求時，經其催告而未為給付，自受催告時起，負遲延
    責任。其經債權人起訴而送達訴狀，或依督促程序送達支付
    命令，或為其他相類之行為者，與催告有同一之效力，民法
    第233條第1項、第229條第2項分別定有明文。本件原告請求
    被告給付欠款，係以支付金錢為標的，原告請求被告給付自
    支付命令送達之翌日即110年10月29日（見司促卷第21頁）
    起至清償日止，按週年利率5％計算之利息，併應准許。
六、綜上所述，原告依契約之法律關係，請求被告給付20,219元
    ，及自110年10月29日起至清償日止，按週年利率5％計算之
    利息，為有理由，應予准許。
七、本件係小額程序所為被告敗訴之判決，依民事訴訟法第436
    條之20規定，應依職權宣告假執行。並依同法第392條第2項
    、第3項規定，依職權宣告被告於執行標的物拍定、變賣前
    預供擔保，得免為假執行。
八、訴訟費用負擔之依據：民事訴訟法第78條。按適用小額訴訟
    程序事件法院為訴訟費用之裁判時，應確定其費用額，民事
    訴訟法第436條之19定有明文，爰依後附計算書確定本件訴
    訟費用額如主文第2項所示。
中　　華　　民　　國　　111 　年　　3 　　月　　2 　　日
                  臺北簡易庭  法  官　陳仁傑
以上正本證明與原本無異。
如不服本判決，須以違背法令為理由，於判決送達後20日內向本
庭（臺北市○○區○○○路0 段000 巷0 號）提出上訴狀。（須
按他造當事人之人數附繕本）。如委任律師提起上訴者，應一併
繳納上訴審裁判費。
中　　華　　民　　國　　111 　年　　3 　　月　　2 　　日
                              書記官　黃進傑
  計　算　書
項　　　　目                金  　額（新臺幣）　　備  註
第一審裁判費　　　           1,000元
合　　　　計　　　           1,000元
附錄：
一、民事訴訟法第436條之24第2項：
    對於小額程序之第一審裁判上訴或抗告，非以其違背法令為
    理由，不得為之。
二、民事訴訟法第436條之25：
    上訴狀內應記載上訴理由，表明下列各款事項：
    ㈠原判決所違背之法令及其具體內容。
    ㈡依訴訟資料可認為原判決有違背法令之具體事實。